【裁判字號】    92,交易,286
【裁判日期】    921029
【裁判案由】    過失致死等
【裁判全文】
臺灣高雄地方法院刑事判決                        九十二年度交易字第二八六號
    公  訴  人  臺灣高雄地方法院檢察署檢察官
    被      告  甲○○
右列被告因過失致死等案件，經檢察官提起公訴（九十二年度偵字第一二一七九號)
，本院依簡式審判程序判決如左：
    主  文
甲○○服用酒類，不能安全駕駛動力交通工具而駕駛，處有期徒刑肆月；又因過失致
人於死，處有期徒刑玖月。應執行有期徒刑壹年，緩刑肆年。
    事  實
一、張偉哲考領有適當之駕駛執照，明知服用酒類及其他相類之物足以造成不能安全
    駕駛動力交通工具之危險，竟於民國九十二年六月八日凌晨二時許，於飲用二瓶
    啤酒後，已達於體溫與血糖均降低、肌肉控制力差，而不能安全駕駛動力交通工
    具之狀態下，猶駕駛車牌號碼ＺＩ─九三八八號自用小客車，沿高雄市○○區○
    ○路由南往北方向行駛，嗣於同日凌晨四時五十分許，途經中山路與六合路口時
    ，本應注意汽車行駛時，駕駛人應注意車前狀況，並隨時採取必要之安全措施，
    以免發生碰撞之危險，而依當時客觀情狀，夜間照明清楚，且路況良好，行車無
    礙，又無不能注意之情事，竟疏未注意車前狀況，而撞及沿六合路自西向東行之
    路人謝佳玲，致謝佳玲顱內出血，送醫後傷重不治死亡。張偉哲於肇事後，對於
    未發覺之犯罪，主動打電話報警，並留在車禍現場向處理事故之警員坦承肇事，
    自首其犯罪而接受酒精測試及偵訊，經警對張偉哲實施酒精測試結果，測得其飲
    酒後吐氣所含酒精成份高達每公升０．六四毫克，已達不能安全駕駛動力交通工
    具而致生公共危險。
二、案經高雄市政府警察局新興分局報告臺灣高雄地方法院檢察署檢察官相驗後偵查
    起訴。
    理  由
一、本件被告所犯為死刑、無刑徒刑或最輕本刑為三年以上有期徒刑以外之罪，其於
    準備程序中就被訴事實為有罪之陳述，經法官告知簡式審判程序之旨，並聽取公
    訴人之意見後，爰依刑事訴訟法第二百七十三條之一第一項規定，裁定由受命法
    官獨任進行簡式審判程序，合先敘明。
二、訊據被告張偉哲對於右開時、地酒後駕駛自小客車因疏未注意車前狀況而在交岔
    路口撞及被害人謝佳玲而肇事之犯罪事實坦承不諱，核與告訴代理人黃志哲指述
    之情節相符，並有道路交通事故調查報告表(一)、(二)、道路交通事故現場圖、舉發
    違反道路交通管理事件通知單、測試觀察紀錄表、酒精測定值各一紙及現場車禍
    照片十幀附卷可參。
三、按汽車行駛時，駕駛人應注意車前狀況，並隨時採取必要之安全措施，道路交通
    安全規則第九十四條第三項定有明文。被告考領有小型車普通駕駛執照，其駕車
    自應注意上述道路交通安全規定，又依附卷之交通事故調查報告表所載，本件肇
    事時、地之路況良好，則肇事彼時，被告亦無不能注意之情事，渠竟疏未注意及
    此，撞及被害人謝佳玲，可證被告之駕車失當行為，顯有過失。再本件車禍被害
    人謝佳玲確因車禍顱內出血致死，亦經檢察官督同檢驗員相驗屬實，製有相驗筆
    錄、相驗屍體證明書、驗斷書在卷可憑，則被告過失駕車肇事行為，與被害人之
    死亡結果間，自具有相當因果關係。是被告酒後駕車過失致人於死之犯行已臻明
    確。
三、次按刑法第一百八十五條之三規定所謂「不能安全駕駛」，係抽象危險犯，並不
    以發生具體危險為必要，對於呼氣酒精濃度已達每公升零點五五毫克（○．五五
    ＭＧ＼Ｌ）以上，肇事率為一般正常人之十倍，認為已達不能安全駕車之標準，
    此業經法務部八十八年五月十八日以法八八檢字第○○一六六九號函告週知，應
    為絕對不能安全駕駛動力交通工具。且依醫學文獻所知，酒精對人體造成之影響
    ，於呼氣時酒精濃度達每公升零點二五毫克（約合體內血液中酒精濃度五○ＭＧ
    ＼ＤＬ或零點零五％）即會輕度中毒，造成輕度協調功能降低；呼氣酒精濃度達
    每公升零點五毫克時（約合體內血液中酒精濃度一○○ＭＧ＼ＤＬ或零點一％）
    屬輕到中度中毒症狀，出現反應較慢、感覺減低、影響駕駛之狀況；而使用酒精
    後對於身體之影響，與駕駛能力有關者包括︰（一）對移動景物之追蹤能力（二
    ）眼睛經強光照射後之恢復視力之能力及（三）監視四周之注意能力，然許多飲
    酒者於飲酒後，因無可自覺之生理反應，以致腦部缺損而仍不自知故照常開車，
    此即眾多酒後駕車肇事之主因之一。並觀之本件被告飲酒後駕車，未注意車前狀
    況撞及被害人，由是益徵被告服用酒類顯已達不能安全駕駛動力交通工具汽車而
    致生公共危險之事實堪可認定。
四、核被告所為，係犯刑法第一百八十五條之三公共危險罪、第二百七十六條第一項
    之過失致人於死罪。被告所犯過失致人於死罪與公共危險二罪間，犯意各別，罪
    名不同，應分論併罰。又如前開所述，被告係酒醉駕車，並因而致被害人受傷死
    亡，應依道路交通管理處罰條例第八十六條第一項之規定加重其刑。再者被告於
    肇事後，即自行報案，並於偵查機關未發覺前，主動向前往現場處理之警員坦承
    肇事，並接受警員偵訊等情，復有高雄市政府警察局交通大隊交通事故談話紀錄
    表一紙在卷可憑，應依刑法第六十二條前段之規定減輕其刑，並依法先加重後減
    輕之。爰審酌被告並無前科（有台灣高等法院被告全國前案紀錄表及台灣高雄地
    方法院檢察署刑案資料查註紀錄表各一紙附卷可佐），惟罔顧交通安全，於服用
    酒類後，已達不能安全駕駛之狀態下，猶駕車上路對於自身及其他使用道路之公
    眾均具有高度之危險性，並致肇致事故，惟其犯罪後坦承犯行，在庭態度尚認良
    好，且與被害人家屬達成民事和解等一切情狀，各量處如主文所示之刑，並定其
    應執行之刑。又被告前未曾受有期徒刑以上刑之宣告，因一時失慮，偶罹刑典，
    事後已坦承犯行，深具悔意，經此刑之宣告後，應知警惕而無再犯之虞，本院因
    認暫不執行其刑為當，予以宣告緩刑四年，用啟自新。
據上論斷，應依刑事訴訟法第二百七十三條之一第一項、第二百八十四條之一、第二
百九十九條第一項前段，道路交通管理處罰條例第八十六條第一項，刑法第一百八十
五條之三、第二百七十六條第一項、第五十一條第五款、第六十二條、第七十四條第
一款，罰金罰鍰提高標準條例第一條前段，判決如主文。
本件經檢察官乙○○到庭執行職務
中      華      民      國      九十二    年      十      月    二十九  日
                                    臺灣高雄地方法院刑事第十一庭
                                        法  官    卓立婷
右正本證明與原本無異。
如不服本判決，應於判決送達後十日內，向本院提出上訴狀。
                                        書記官    李春慧
中      華      民      國      九十二    年      十一    月    十     日
附錄論罪科刑法條
刑法第一百八十五條之三︰
服用毒品、麻醉藥品、酒類或其他相類之物，不能安全駕駛動力交通工具而駕駛者，
處一年以下有期徒刑、拘役或三萬元以下罰金。
中華民國刑法第二百七十六條
 (過失致死罪)
因過失致人於死者，處二年以下有期徒刑、拘役或二千元以下罰金。
從事業務之人，因業務上之過失犯前項之罪者，處五年以下有期徒刑或拘
役，得併科三千元以下罰金。


司法院資訊處製作；財團法人民間司法改革基金會備份。
